【裁判字號】    98,易,126
【裁判日期】    980707
【裁判案由】    家庭暴力防治法等
【裁判全文】
臺灣新竹地方法院刑事判決               98年度易字第126號
公  訴  人  臺灣新竹地方法院檢察署檢察官
被      告  甲○○
                    （現羈押在臺灣新竹看守所）
上列被告因違反家庭暴力防治法等案件，經檢察官提起公訴（98
年度偵字第3699號、第3863號），嗣被告於準備程序進行中為有
罪之陳述，經檢察官聲請改依協商程序而為判決，本院判決如下
：
    主  文
甲○○違反法院依家庭暴力防治法第十四條第一項所為之禁止騷
擾之行為之民事通常保護令，處有期徒刑參月，如易科罰金，以
新臺幣壹仟元折算壹日；又違反法院依家庭暴力防治法第十四條
第一項所為之禁止實施家庭暴力之行為之民事通常保護令，處有
期徒刑參月，如易科罰金，以新臺幣壹仟元折算壹日。應執行有
期徒刑伍月，如易科罰金，以新臺幣壹仟元折算壹日。
    事實及理由
一、犯罪事實：
    甲○○與乙○○為夫妻，2 人間具有家庭暴力防治法第3 條
    第1 項所定之家庭成員關係，又所謂「家庭暴力」係指家庭
    成員間實施身體或精神上不法侵害之行為，家庭暴力防治法
    第2 條第1 款亦有明文。乙○○因不堪甲○○屢因細故動輒
    辱罵之行為，向本院聲請核發民事保護令，經本院家事法庭
    於民國97年6 月30日以97年度家護字第194 號裁定核發內容
    為：「相對人（即甲○○）不得對聲請人（即乙○○）實施
    身體或精神上不法侵害之行為。相對人（即甲○○）不得對
    於聲請人（即乙○○）為下列聯絡行為：騷擾。保護令有效
    期間為陸月」之民事通常保護令，該保護令自核發時起即已
    生效；並經本院於97年12月31日以97年度家護聲45號裁定上
    開通常保護令有效期間於97年12月30日期滿後再延長6 月。
    甲○○收受上揭民事通常保護令、延長保護令期間之裁定後
    ，明知依上揭民事通常保護令不得對乙○○為身體或精神上
    不法之侵害、騷擾行為，竟(1)基於違反上揭民事通常保護令
    及毀損之犯意，於98年5 月5 日18時許，在新竹市○○鄉○
    ○村○○鄰○○路340 號住處，為阻止乙○○使用手機，出手
    搶乙○○手機，並將手機折斷致不堪使用；(2)基於違反上揭
    民事通常保護令及普通傷害之犯意，於98年5 月13日18時14
    分許，在上開住處，酒後徒手毆手乙○○，致乙○○受有前
    額、頸部擦挫傷、背部挫傷、頭面部發紅之傷害。案經乙○
    ○訴請新竹縣警察局竹北分局報請臺灣新竹地方法院檢察署
    檢察官偵查起訴。
二、證據：
  (一)被告甲○○警詢、偵查及本院審理中供述。
  (二)告訴人乙○○警詢、偵查中指訴。
  (三)本院97年度家護字第194 號民事通常保護令、97年度家護聲
    字第45號民事裁定、新竹縣政府警察局竹北分局保護令執行
    紀錄表各1 份、財團法人天主教湖口仁慈醫院受理家庭暴力
    事件驗傷診斷書、新竹縣政府竹北分局湖口分駐所毀損案照
    片黏貼紀錄表照片6 幀。
三、本件經檢察官與被告於審判外達成協商之合意且被告已認罪
    ，其合意內容為：就犯罪事實一(1)部分，被告願受科刑範圍
    為有期徒刑3 月，如易科罰金，以新臺幣（下同）1,000 元
    折算1 日；就犯罪事實一(2)部分，被告願受科刑範圍為有期
    徒刑3 月，如易科罰金，以1,000 元折算1 日；應執行有期
    徒刑5 月，如易科罰金，以1,000 元折算1 日。經查，上開
    協商合意並無刑事訴訟法第455 條之4 第1 項所列情形之一
    ，檢察官聲請改依協商程序而為判決，本院爰不經言詞辯論
    ，於協商合意範圍內為協商判決，合予敘明。
四、應適用之法條：家庭暴力防治法第61條第2 款、第1 款，刑
    法第11條前段、第51條第5 款、第41條第1 項前段，刑法施
    行法第1 條之1 第1 項、第2 項前段。
五、協商判決除有刑事訴訟法第455 條之4 第1 項第1 款於本訊
    問程序終結前，被告撤銷協商合意或檢察官撤回協商聲請者
    ；第2 款被告協商之意思非出於自由意志者；第4 款被告所
    犯之罪非第455 條之2 第1 項所定得以協商判決者；第6 款
    被告有其他較重之裁判上一罪之犯罪事實者；第7 款法院認
    應諭知免刑或免訴、不受理者情形之一，及違反同條第2 項
    「法院應於協商合意範圍內為判決；法院為協商判決所科之
    刑，以宣告緩刑或2 年以下有期徒刑、拘役或罰金為限」之
    規定者外，不得上訴。
六、如有前項得上訴之情形者，得自收受判決送達之日起10日內
    ，向本院提出上訴書狀，上訴於第二審法院。
本案經檢察官洪裕翔到庭執行職務。
中    華    民    國    98    年    7     月    7     日
                  刑事第四庭  法  官  朱美璘
以上正本證明與原本無異。
中    華    民    國    98    年    7     月    7     日
                              書記官  楊嘉惠
附錄本案論罪科刑法條：
中華民國刑法第277條：
傷害人之身體或健康者，處3年以下有期徒刑、拘役或1,000元以
下罰金。
犯前項之罪因而致人於死者，處無期徒刑或7年以上有期徒刑；
致重傷者，處3年以上10年以下有期徒刑。
中華民國刑法第354條：
毀棄、損壞前2條以外之他人之物或致令不堪用，足以生損害於
公眾或他人者，處2年以下有期徒刑、拘役或500元以下罰金。
家庭暴力防治法第61條：
違反法院依第14條第1項、第16條第3項所為之下列裁定者，為本
法所稱違反保護令罪，處3年以下有期徒刑、拘役或科或併科新
臺幣10萬元以下罰金：
一、禁止實施家庭暴力。
二、禁止騷擾、接觸、跟蹤、通話、通信或其他非必要之聯絡行
為。
三、遷出住居所。
四、遠離住居所、工作場所、學校或其他特定場所。
五、完成加害人處遇計畫。


司法院資訊處製作；財團法人民間司法改革基金會備份。
